臺灣高等法院臺中分院刑事裁定　
110年度聲字第1921號
聲 請 人即
選任辯護人    陳國華律師
              林克彥律師
被      告    胡智強




上列被告因違反組織犯罪防制條例等案件（本院110 年度金上訴
字第1346號），聲請人即被告之選任辯護人聲請具保停止羈押，
本院裁定如下：
    主  文
聲請駁回。
    理  由
一、聲請人即選任辯護人陳國華律師、林克彥律師（下稱聲請人
    ）聲請意旨略以：
  ㈠上訴人即被告胡智強（下稱被告）於原審準備程序中，對於
    其所涉犯行均坦承不諱，且係偵查中向臺灣臺中地方檢察署
    檢察官自首，自動向司法機關說明案情並願接受司法審判，
    足見被告無逃亡可能。被告對於公訴人所起訴犯罪事實均坦
    承不諱，且被告對於公訴人所提出之證據能力均不爭執，並
    經原法院判決在案，顯見本案之供述證據及非供述證據業經
    調查完畢，對於被告而言並無串供、滅證之可能，此情甚明
    。況被告並無詐欺之相關前科，此次成立詐欺機房僅短短數
    日即為查獲，歷經本次偵審程序被告業已無再犯之可能，從
    而本案被告是否仍有羁押之原因，尚非無再予研求之餘地。
  ㈡揆諸上開說明，本案被告倘以具保並限制住居、限制出境，
    甚或向住居警察派出所定時報到，已足擔保被告無逃亡、串
    證、再犯之可能性，自無羈押之必要。懇請鈞院考量被告涉
    案情節、犯後態度，又無再犯之危險性，如能命被告提出一
    定數額之保證金供擔保，對其應有相當程度之心理約束力，
    應可確保本案之審判、執行程序之進行。為此，狀請鈞院審
    酌上情，准予具保停止羈押等語。
二、按被告及得為其輔佐人之人或辯護人，得隨時具保，向法院
    聲請停止羈押，刑事訴訟法第110 條第1 項定有明文；次按
    被告經法官訊問後，認為犯罪嫌疑重大，而有下列情形之一
    ，非予羈押，顯難進行追訴、審判或執行者，得羈押之：㈠
    逃亡或有事實足認為有逃亡之虞者。㈡有事實足認為有湮滅
    、偽造、變造證據或勾串共犯或證人之虞者。㈢所犯為死刑
    、無期徒刑或最輕本刑為5年以上有期徒刑之罪，有相當理
    由認為有逃亡、湮滅、偽造、變造證據或勾串共犯或證人之
    虞者，刑事訴訟法第101條第1項定有明文。又被告經法官訊
    問後，認為犯下列各款之罪，其嫌疑重大，有事實足認為有
    反覆實行同一犯罪之虞，而有羈押之必要者，得羈押之：㈦
    刑法第339條、第339條之3之詐欺罪、第339條之4之加重詐
    欺罪，刑事訴訟法第101條之1第1項第7款亦定有明文。另觀
    諸羈押之目的，除在於確保刑事偵查、審判程序之完成外，
    亦有確保刑罰執行之目的，或預防反覆實施特定犯罪，且聲
    請停止羈押，除有刑事訴訟法第114 條各款所列情形之一不
    得駁回者外，被告有無羈押之必要，法院自得就具體個案情
    節予以斟酌決定，如就客觀情事觀察，法院許可羈押之裁定
    在目的與手段間之衡量並無明顯違反比例原則情形，即無違
    法或不當可言。
三、經查：
　　㈠被告因違反組織犯罪防制條例等案件，經檢察官提起公訴
      ，原審判決被告有罪，被告不服，提起上訴。前經本院法
      官訊問後，坦承全部犯行，並有卷內事證可佐，足認其犯
      罪嫌疑重大，具刑事訴訟法第101 條第1 項第1 款、第10
      1 條之1 第1 項第7 款情形，非予羈押，顯難進行審判、
      執行，而有羈押之必要，故自民國110年7 月6 日起羈押
      在案，合先敘明。
　　㈡聲請人雖以前詞聲請具保停止羈押。然被告被訴之發起犯
      罪組織、加重詐欺及加重詐欺未遂等犯行，業經原審判決
      認被告成立犯罪共25罪，應執行有期徒刑7年2月，另諭知
      保安處分之強制工作3年，足見被告犯罪嫌疑重大。又被
      告被判刑度及保安處分綜合觀察，難謂不低，客觀上伴有
      逃亡之高度可能，此乃趨吉避凶、脫免刑責、不甘受罰之
      基本人性，且被告前亦有執行通緝紀錄，有臺灣高等法院
      被告全國通緝紀錄表在卷可參，衡諸被告於原審已受重刑
      之諭知，可預期被告逃匿以規避審判程序進行及刑罰執行
      之可能性甚高，且被告並無不利逃亡之身體疾病等因素，
      難令本院形成被告逃亡可能性甚低之心證，實有相當理由
      認被告確有逃亡之虞，符合刑事訴訟法第101 條第1 項第
      1 款事由。再核被告雖對起訴書所載發起犯罪組織、加重
      詐欺取財既遂、未遂等犯行，均坦承不諱，衡酌本案詐欺
      集團犯罪組織，乃係以實施詐術為手段所組成具有持續性
      、牟利性之有結構性組織，犯罪手法本具反覆、延續實施
      之特性，自本案之犯罪歷程、犯罪情狀予以觀察，實非單
      一、偶發之財產犯罪型態可資比擬，堪認有事實足認有反
      覆實施同一犯罪之虞，符合刑事訴訟法第101 條之1 第1 
      項第7 款事由。
　　㈢末就羈押必要性而言，被告所為前開發起組織犯罪、詐欺
      取財等犯行，對人民財產安全具有相當程度危害，基於防
      範被告再犯之預防性目的，權衡國家刑事司法權之有效行
      使、社會秩序及公共利益、被告人身自由之私益及防禦權
      受限制之程度，認若命其具保、責付、限制住居或按期至
      轄區派出所報到等侵害較小之手段，均不足確保將來程序
      之順利進行。本院斟酌全案情節、被告犯行所生危害、對
      其自由拘束之不利益及防禦權行使限制之程度後，認羈押
      處分適當、必要，且合乎比例原則。
　　㈣準此，聲請人仍持前詞聲請具保停止羈押，並非有理由。
      且聲請意旨並未提及被告有何刑事訴訟法第114條所列各
      款不得駁回停止羈押聲請之情形。是聲請人為被告聲請具
      保停止羈押，難認有理由，應予駁回。
據上論斷，依刑事訴訟法第220條，裁定如主文。　　　
中　　華　　民　　國　　110 　年　　7 　　月　　30　　日
            刑事第八庭　  審判長法　官　林  清  鈞
                                法　官　郭  瑞  祥
                                法　官　簡  婉  倫
以上正本證明與原本無異。
如不服本裁定，應於裁定送達後5日內向本院提出抗告狀(須附
繕本)。
                                書記官  林　書　慶
　　　　　　　　　　　　　　　　
中　　華　　民　　國　　110 　年　　7 　　月　　30　　日